# 陈版，关于无偿划转在合并层次的处理

提问人：poleon 时间：2011-01-16 01:27:36
关于无偿划转 如A集团下属子公司B，B下属子公司C，B将C的全部股权无偿划转为A，成为兄弟公司。 假设：划转时C在B公司账面长投 400 万，C账面净资产 500 万。 则关于B DR：实收资本 500 CR：长期股权投资400 CR：资本公积 100合适否？ 在合并报表层面还需要做什么工作？是否要做 DR：资本公积 CR：年初未分配利润
谢谢

回答人：chenyiwei
回复 楼主 poleon 的帖子B个别报表层面的会计处理取决于所减少的实收资本是否确为 500 万。如果确实减少 500 万，则在履行规定的减资程序后，可以按你所说的方法进行会计处理。 合并报表层面的处理取决于A公司如何进行会计处理（一般理解应为：借：长期股权投资——C400万，贷：长期股权投资——B400万）。但这部分B公司账面新增的资本公积应当需要抵销。